

+34 672 271 440

quagliarofernanda@gmail.com

Linkedin

Ompeta - Málaga, España | Dispuesta a reubicarse

Summaru

Soy una desarrolladora experimentada, trabajando en un entorno global desde 2015. He tenido el privilegio de colaborar con clientes de todos los tamaños a nivel mundial, lo que me ha dado una perspectiva única sobre cómo las personas trabajan y se comunican. Mi pasión por el diseño digital me ha llevado a crear interfaces de usuario intuitivas para dispositivos, aplicaciones y sitios web. Mi experiencia radica en desarrollar diseños limpios y modernos que no solo funcionan perfectamente sino que también son visualmente impresionantes.

Work experience

VISUAL ENGINEER

2023-05- Present

MULTIPLICA TALENT

Mexico, Remote

- Desarrollé interfaces amigables para aplicaciones web, mejorando la usabilidad.
- Diseñé e implementé micro-interacciones/animaciones para mejorar la experiencia del usuario.
- · Colaboré con diseñadores UX para traducir wireframes y maquetas en código funcional.
- · Aseguré la viabilidad técnica de los diseños UI/UX.
- Optimicé aplicaciones para máxima velocidad y escalabilidad.
- · Garantizé compatibilidad entre navegadores y responsividad en dispositivos móviles.
- Solucioné y depuré problemas para mantener un rendimiento óptimo.
- Gestioné la plataforma AB Tasty para MSC Cruises, implementando diversas pruebas AB, parches y personalizaciones CRO para aumentar la participación de los usuarios y las tasas de conversión.

SR FRONTEND DEVELOPER

2022-06 2023-05

LOREN POLSTER DESIGN SOLUTIONS

NEW YORK, US

- Participé activamente en el proceso de diseño, proponiendo tecnologías y soluciones para cada proyecto.
- Implementé estrategias de SEO para mejorar la visibilidad de los sitios web en los motores de búsqueda, optimizando el contenido y la estructura del sitio.
- Utilicé técnicas de optimización de velocidad de carga para mejorar el rendimiento de los sitios web, incluyendo la compresión de imágenes, la minificación de archivos CSS y JavaScript, y el uso de caché.
- Desarrollé y gestioné sitios web en WordPress, asegurando la implementación de prácticas óptimas de SEO y rendimiento.
- · Implementé diseños de calidad y pixel perfect pero a la vez responsive utilizando Elementor y WordPress.

SR FRONTEND DEVELOPER

2021-10 2022-06

CHISPALAB

BUENOS AIRES, AR

- Implementé interfaces escalables que forman sistemas de diseño flexibles, generalmente integrados con headless CMS, API o aplicaciones móviles.
- Participé activamente en el proceso de diseño, proponiendo tecnologías y soluciones para cada proyecto.
- Demostré un fuerte conocimiento de UI, creando estilos desde cero utilizando CSS, PostCSS, Styled Components, Emotion, Styled JSX, entre otros.

SR TECH COORDINATOR

2020-10 2021-10

POSSIBLE

BUENOS AIRES, AR

- Lideré un equipo de desarrollo, asegurando la calidad de los productos técnicos en varios proyectos.
- Coordiné la información técnica para mapear habilidades existentes e identificar proyectos potenciales para nuevas oportunidades de negocio.
- Desarrollé y mantuve relaciones con proveedores, freelancers y miembros del equipo, fomentando una red fuerte y productiva.
- · Coordiné proyectos técnicos con el equipo de gestión de proyectos, proporcionando asistencia durante todo el proceso.

SR FRONTEND DEVELOPER

2019-05 2020-10

THE COMMUNITY AGENCY

MIAMI, US

- Tuve la oportunidad de involucrarme en todo el proceso del proyecto, desde la conceptualización hasta el desarrollo.
- Colaboré en varios proyectos con la gerencia, trabajando desde cero en algunas ocasiones.
- Participé activamente en sesiones de brainstorming, contribuyendo al proceso creativo.

SSR FRONTEND DEVELOPER

2018-02 2019-05

WUNDERMAN THOMPSON ARGENTINA

BUENOS AIRES, AR

- Exposición a diversos proyectos y tecnologías: Trabajé con una variedad de proyectos y tecnologías para marcas como Philips, Cablevisión, United, Farmacity, Shell, entre otros.
- Experiencia en proyectos a gran escala: Adquirí experiencia en proyectos a gran escala dentro de un entorno de equipo grande y colaborativo.
- Aprendizaje de metodologías: Adquirí conocimiento en diferentes metodologías como BEM, diseño atómico, SMACSS y Git, mejorando la velocidad y eficiencia.

FRONTEND DEVELOPER

2015-07 2018-02

MICROSOFT LATAM HO

BUENOS AIRES, AR

- Creé soluciones web accesibles y diseños UX, desarrollando interfaces de usuario.
- Conocimientos en HTML5, CSS, JavaScript, PHP, jQuery y Sass.
- · Participé activamente en el proceso de diseño, proponiendo tecnologías y soluciones para cada proyecto.
- Coordiné tareas de equipo y gestioné miembros del equipo para asegurar el éxito del proyecto.
- Informé resultados, replanteé estrategias, propuse soluciones y nuevas metodologías de trabajo, e introduje tecnologías innovadoras para un mejor rendimiento y resultados.
- Participé activamente en el proceso creativo, manteniendo al equipo actualizado con nuevas tecnologías y fomentando una visión innovadora.

Relevant Education

Tecnicatura en Diseño Multimedial

1 JUL 2014 1 JUL 2018

Escuela Da Vinci- BA, Argentina

https://davinci.edu.ar

REACT. IS 1 JAN 2018 1 AUG 2018

Digital House-BA, Argentina

https://www.digitalhouse.com

Animaciones Avanzadas de Frontend CSS / JS 1 JAN 2016 1 JUL 2016

Universidad Tecnologica Nacional, BA, Argentina

https://utn.edu.ar/es

Desarrollo Frontend y Programación Visual 1 JAN 2015 1 JUL 2015

Coderhouse, BA, Argentina

https://www.coderhouse.es

Licenciatura en Comunicación Visual (Incompleta)

1 JAN 2010 1 AUG 2014

Universidad Nacional del Litoral, Santa Fe, Argentina

https://www.unl.edu.ar

Qualifications

PROJECT MANAGEMENT & ORGANIZATION:

Jira, Asana, ClickUp, Trello, Agile Methodology.

PROGRAMMING & DEVELOPMENT:

HTML5, CSS, JavaScript, TypeScript, React, Node.js, Express.js, Jest, Arduino, Material UI, Chakra UI, GreenSock, Lottie.js, Chart.js, PHP,Drupal, Wordpress, Contentful, Strapi, API Integrations, Version Control (GIT), SEO, Artificial Intelligence (AI) and A/B testing,Hardware programming.

DESIGN SKILLS:

Adobe Creative Cloud (Photoshop, Illustrator, Premiere Pro, After Effects), Sketch, Adobe XD, Figma, Web Design, Illustration, Grid Systems, Multi-platform Design, Accessibility, Web Responsiveness.

INTERESTS:

Artificial Intelligence, Internet of Things, Hardware Programming, Data Science, Process Automation, Robotics.

Languages ————	
Spanish	Native
English	Advanced- C1
Italian	Basic -A2